【裁判字號】    92,易,122
【裁判日期】    920423
【裁判案由】    傷害
【裁判全文】
臺灣板橋地方法院刑事判決                          九十二年度易字第一二二號
    公  訴  人  臺灣板橋地方法院檢察署檢察官
    被      告  甲○○
右列被告因傷害案件，經檢察官提起公訴（九十一年度偵字第一九七三四號），本院
判決如左：
    主  文
本件公訴不受理。
    理  由
一、公訴意旨略以：被告甲○○因收跳蚤市場清潔費事宜，曾與負責收取清潔費之丙○○○發生口角爭執，被告甲○○竟於民國九十一年十月四日上午七時五十分許
    ，在臺北縣三重市重新橋下跳蚤市場內，拉扯推倒丙○○○，致丙○○○跌倒在
    地，並受有右手紅腫、左肘擦傷、左膝擦傷、左踝擦傷之傷害。丙○○○之配偶
    乙○○見狀前來攙扶丙○○○時，被告甲○○又雙手各持其所有摺疊小刀一支，
    從乙○○後方刺傷乙○○之左大腿，乙○○為自衛以手抵擋，其手指亦遭割傷，
    致乙○○受有左大腿撕裂傷、左手第三指、第四指之撕裂傷。被告甲○○隨即於
    同日上午七時五十五分許為警逮捕，並扣得摺疊刀一支。案經乙○○、丙○○○
    訴由臺北縣政府警察局三重分局報告偵辦。因認被告甲○○涉犯刑法第二百七十
    七條第一項之傷害罪嫌。
二、按告訴乃論之罪，告訴人於第一審辯論終結前得撤回其告訴，又告訴經撤回者，
    應諭知不受理之判決，刑事訴訟法第二百三十八條第一項、第三百零三條第三款
    分別定有明文。
三、查本件告訴人乙○○、丙○○○告訴被告甲○○涉犯傷害案件，起訴書認係觸犯
    刑法第二百七十七條第一項之傷害罪，依同法第二百八十七條前段之規定，須告
    訴乃論。茲據告訴人乙○○、丙○○○撤回告訴，依照首開說明，本件爰不經言
    詞辯論，逕為諭知不受理之判決。
四、末按沒收為從刑之一種，依主從不可分原則，應附隨於主刑而同時宣告之，除有
    罪、免刑等判決，於裁判時併宣告外，如諭知無罪之判決，既無主刑，從刑亦無
    所附麗，此有最高法院七十八年度臺非字第七十二號判例可資參照。同理，不受
    理判決因屬無主刑之判決，且又非屬免刑判決，從刑亦無所附麗，縱案內有扣案
    物品，亦不得於諭知不受理判決之同時，併宣告沒收。查被告本件上揭傷害案件
    既經諭知不受理判決，揆諸上開說明，扣案摺疊刀一支，無從於本件不受理判決
    併宣告沒收，附此敘明。
據上論斷，應依到事訴訟法第三百零三條第三款、第三百零七條，判決如主文。
中      華      民      國      九十二      年    四    月    二十三    日
                            臺灣板橋地方法院刑事第四庭
                                法  官  許必奇
右正本證明與原本無異。
如不服本判決，應於送達後十日內，向本院提出上訴狀。
書記官  金和國
中      華      民      國      九十二      年    四    月    二十三    日


司法院資訊處製作；財團法人民間司法改革基金會備份。
